臺灣彰化地方法院民事判決　　　　　　　 96年度訴字第722號
　　原　　　告　己○○
　　　　　　　　　　　　　　弄.
　　訴訟代理人　朱坤棋律師
　　複　代理人　子○○
　　被　　　告　甲○○
　　　　　　　　　　　　　　之.
　　　　　　　　丙○○
　　　　　　　　丁○○
　　　　　　　　　　　　　　弄.
　　前列三人共同
　　訴訟代理人　邱垂勳律師
　　複　代理人　丑○○
　　被　　　告　戊○○
　　　　　　　　癸○○
　　　　　　　　　　　　　　3.
　　　　　　　　壬○○
　　　　　　　　　　　　　　號.
　　　　　　　　庚○○
　　　　　　　　　　　　　　2.
　　　　　　　　辛○○
　　　　　　　　　　　　　　1.
　　兼前列五人共同
　　訴訟代理人　乙○○
上列當事人間請求分割共有物事件，業經本院於民國96年12月12
日言詞辯論終結，茲判決如下：
    主      文
兩造共有坐落彰化縣彰化市○○○段四三七之四地號、地目田、
面積五一二四平方公尺之土地應予分割，如附圖二所示編號Ａ部
分面積八九七平方公尺由被告乙○○取得，Ｂ部分面積八九七平
方公尺由原告取得，Ｃ部分面積三二０平方公尺由被告戊○○取
得，Ｄ１、Ｄ２、Ｄ３、Ｄ４部分面積三二０平方公尺分歸由被
告癸○○、壬○○、庚○○、辛○○四人取得，並按原應有部分
比例保持共有，Ｅ部分面積二六九０平方公尺由被告甲○○、丙○○、丁○○取得，並按原應有部分比例保持共有。
訴訟費用由兩造各按原應有部分比例負擔。
    事實及理由
一、本件原告主張坐落彰化縣彰化市○○○段四三七之四地號、
    地目田、面積五一二四平方公尺之土地（以下簡稱系爭土地
    ）為兩造所共有，兩造之應有部分如附表所示，兩造間就系
    爭土地並未訂有不分割之特約，依物之使用目的亦無不能分
    割之情形，因各共有人間迄無法達成分割之協議之事實，已
    據其提出土地登記謄本一件及地籍圖謄本一件各在卷為憑，
    互核相符，亦為被告不爭執，是原告之主張自堪信為真實。
    按各共有人，得隨時請求分割共有物。又共有物之分割方法
    ，不能協議決定者，法院得因任何共有人之聲請，命以原物
    分配於各共有人。民法第八百二十三條第一項及第八百二十
    四條第二項第一款分別定有明文。從而原告基於系爭土地共
    有人之共有物分割請求權訴請裁判分割，依前揭法條規定，
    核無不合，應予准許。
二、查：系爭土地地形呈梯形，地勢平坦，東側臨平安街，西側
    斜倚林森西路，土地上有全體共有人共有之鐵皮建築及被告
    丁○○建造之合法農舍等情，業經本院會同兩造、地政人員
    履勘屬實，製有勘驗筆錄及現場略圖在卷足按。關於本件系
    爭土地之分割方法，有原告提出如附圖一（即彰化縣彰化地
    政事務所複丈日期九十六年十一月七日土地複丈成果圖）、
    被告甲○○、丙○○、丁○○提出如附圖二（即同上地政事
    務所複丈日期九十六年十一月十二日土地複丈成果圖）之分
    割方案，被告乙○○、戊○○、癸○○、壬○○、庚○○、
    辛○○並陳稱：伊等贊同附圖二之分割方案，並願退讓，將
    如附圖二所示編號Ｂ位置由原告取得，編號Ａ位置由被告全
    煜取得，另編號Ｄ１至Ｄ４部分仍由被告癸○○、壬○○、
    庚○○、辛○○四人按原應有部分比例保持共有等語，本院
    審酌：被告乙○○、戊○○、癸○○、壬○○、庚○○、辛○○所提關於附圖二之修正方案，已獲原告、被告甲○○、
    丙○○、丁○○表示贊同，且可保留被告丁○○於系爭土地
    上之合法農舍，各共有人分得土地尚稱方正，有助提昇土地
    之經濟效益及使用價值，本院認為該修正方案對兩造並無不
    利之情形，應屬妥適，爰諭知系爭土地之分割方法如主文第
    一項所示。
三、負擔訴訟費用之依據：民事訴訟法第八十條之一。
中      華      民      國    96    年    12  月  13  日
                        民事第一庭  法  官  簡燕子
附表（共有人應有部分及應負擔訴訟費用之比例）：（如後附）
。
以上正本係照原本作成。
如對本判決上訴，應於判決送達後二十日內向本院提出上訴狀。
中      華      民      國    96    年    12  月  13  日
                                    書記官  林嘉賢
